【裁判字號】    89,易,4023
【裁判日期】    900323
【裁判案由】    竊盜
【裁判全文】
臺灣板橋地方法院刑事判決                        八十九年度易字第四二三號
    公  訴  人  臺灣板橋地方法院檢察署檢察官
    被      告  丁○○
右列被告因竊盜案件，經檢察官提起公訴（八十九年度偵字第一二二八四號）及移送
併辦（臺灣板橋地方法院檢察署八十九年度偵字第一六○四二號），本院判決如左：
    主  文
丁○○共同連續攜帶兇器竊盜，處有期徒刑拾月。
扣案如附表所示之物均沒收。
    事  實
一、丁○○與姓名年籍不詳綽號「小龍」成年男子，共同基於意圖為自己不法所有之
    概括犯意，連續由丁○○駕駛承租營業之車號Ｇ六—八九三號計程車搭載「小龍
    」，先在八十九年六月二十七日四時三十分許，在台北縣土城市○○路一五二號
    前，持客觀上可供兇器使用之鐵鉤等金屬工具，破壞光陽燈飾有限公司所有，現
    為丙○○使用中之車號ＨＷ—九一七二號自小客車之線路（毀損部分未經告訴）
    ，竊得車內之引擎電腦一具、安全氣囊二組（左右各一組）；復於八十九年六月
    二十八日四時許，在台北縣三重市○○○路二九七號一樓前，由「小龍」持客觀
    上可供兇器使用之扳手、起子等工具，破壞甲○○所有之車號ＣＰ—一四一○號
    自用小客車之車門鑰匙孔、防盜器及排檔鎖（毀損部分未經告訴）後侵入車內竊
    得安全氣囊一組、汽車音響一組、ＣＤ主機、遙控器各一個，丁○○則在旁把風
    ，得手後由丁○○搭載「小龍」及竊得之物離去；再於同日五時二十分許，二人
    在台北縣三重市○○路○段一○九號前，分持客觀上可供兇器使用之鐵鉤等兇器
    破壞戊○○所有，由陳基新使用之車號Ｋ六—五一一○號自用小客車車門鎖（毀
    損部分未經告訴）時，經己○○發現，二人便先行逃離，旋回到現場打開該車車
    門、引擎蓋解除警報器後，尚未竊得財物時又為己○○發現，二人又上車開至同
    路三段一○一巷口觀望，「小龍」先行離去後，丁○○於現場經己○○報警查獲
    ，並扣得附表所示之工具一批，而查知上情。
二、案經台北縣警察局三重分局報告臺灣板橋地方法院檢察署檢察官偵查起訴及台北
    縣警察局土城分局報告臺灣板橋地方法院檢察署檢察官移送併辦。
    理  由
一、右揭事實，業據被告丁○○於本院審理中坦承不諱，核與被害人丙○○、甲○○
    、戊○○、陳基新，暨證人即發現車號ＨＷ—九一七二號自用小客車遭竊情形之
    乙○○、發現Ｋ六—五一一○號自用小客車遭竊情形之己○○到庭結證指述之情
    節互核相符，並有贓物認領保管單一紙、車輛竊盜車牌失竊資料個別查詢報表－
    查詢車輛認可資料一紙、贓證物品清單一紙附卷可憑。本件事證明確，被告竊盜
    犯行已堪認定，自應依法論科。
二、按扳手及起子均係金屬製品，質硬而型尖，並可破壞汽車內之金屬製品，客觀上
    均足以危害他人生命、身體之安全，可供兇器使用，被告與「小龍」攜帶扳手或
    起子於八十九年六月二十七日及同年月二十八日四時許所犯竊盜行為，係犯刑法
    第三百二十一條第一項第三款之加重竊盜罪；至同年月二十八日五時二十分許，
    雖打開車門、引擎蓋，關閉防盜器侵入車內，惟尚未竊得任何財物，犯罪尚屬未
    遂，所犯係刑法第三百二十一條第二項、第一項第三款之攜帶兇器竊盜未遂罪。
    被告與「小龍」就前揭犯行，有犯意聯絡及行為分擔，均為共同正犯。所犯上開
    三次攜帶兇器竊盜既、未遂之犯行，時間緊接，方法相同，雖有既未遂之別，惟
    均係觸犯基本構成要件相同之罪名，顯係基於概括犯意為之，應依連續犯之規定
    ，按情節較重之攜帶兇器竊盜既遂罪論以一罪，並加重其刑。移送併辦部分就被
    告於八十九年六月二十七日之竊盜犯行，雖未據起訴，惟與前揭起訴部分有連續
    犯之裁判上一罪關係，自為起訴效力所及，本院自應一併審論。爰審酌被告為計
    程車司機，竟連續於夜間與共犯竊取他人高價汽車零件，更於被當場發現後仍圖
    行竊，橫行妄為，對治安危害非輕，不宜輕縱；復衡被告前無前科，雖屢次翻供
    ，尚知於事證已明時坦承犯行，非無悔意等一切情狀，量處如主文所示之刑，以
    資懲儆。至扣案如附表所示之工具一批，業據被告供稱為「小龍」搬上車放置，
    伊僅使用鐵鉤，不知「小龍」用過那些工具，但均是帶在身上準備作案用的，應
    依刑法第三十八條第一項第二款規定沒收之。
據上論斷，應依刑事訴訟法第二百九十九條第一項前段，刑法第二十八條、第五十六
條、第三百二十一條第一項第三款、第三十八條第一項第二款，判決如主文。
本案經檢察官鄧媛到庭執行職務。
中      華      民      國    九十      年      三      月    二十三    日
                              臺灣板橋地方法院刑事第五庭
                                            法  官  王  偉  光
右正本證明與原本無異
如不服本判決應於判決送達後十日內向本院提出上訴狀
                                            書記官  陳  怡  君
中      華      民      國    九十      年      三      月    二十六    日
附錄本案論罪科刑法條全文：
中華民國刑法第三百二十一條
 (加重竊盜罪)
犯竊盜罪而有左列情形之一者，處六月以上五年以下有期徒刑：
一  於夜間侵入住宅或有人居住之建築物、船艦，或隱匿其內而犯之者。
二  毀越門扇、牆垣或其他安全設備而犯之者。
三  攜帶兇器而犯之者。
四  結夥三人以上而犯之者。
五  乘火災、水災或其他災害之際而犯之者。
六  在車站或埠頭而犯之者。
前項之未遂罰之。
附表：
編號           名稱                   數量
 一          一字起子                 五把
 二          十字起子                 六把
 三          活動螺絲扳手             四把
 四          挫刀                     二支
 五          活動扳手                 一支
 六          角尺                     一支
 七          鐵鉤                     一支
 八          虎口鉗                   四把
 九          行動電話                 一支


司法院資訊處製作；財團法人民間司法改革基金會備份。
